【裁判字號】    97,消債更,922
【裁判日期】    980302
【裁判案由】    更生事件
【裁判全文】
臺灣士林地方法院民事裁定           97年度消債更字第922號
債  務  人  甲○○○○○○
                        樓之1.
上列債務人聲請更生事件，聲請保全處分，本院裁定如下：
    主  文
聲請駁回。
    理  由
一、按法院就更生之聲請為裁定前，得因利害關係人之聲請或依
    職權，以裁定為停止對於債務人財產強制執行之保全處分，
    消費者債務清理條例第19條第1 項第3 款固有明文。惟保全
    處分，係於法院就更生之聲請為裁定前，為防杜債務人之財
    產減少，維持債權人間之公平受償，及使債務人有重建更生
    之機會，始有保全處分之必要，此觀諸消費者債務清理條例
    第19條立法說明即明。又債務人對於第三人之債權，係維持
    債務人及其共同生活之親屬生活所必需者，不得為強制執行
    ，強制執行法第122 條亦規定甚明。
二、聲請意旨略以：伊因財務困難，陷於有不能清償債務之虞，
    業已提出更生聲請於本院審理中。然伊所有之薪資債權現遭
    部分債權人強制執行，為避免因此而遭公司解僱，失去謀生
    之經濟來源，造成債務人及其共同生活親屬無法維持基本生
    活，爰聲請停止臺北地方法院98年司執字第8751號對伊薪資
    債權強制執行程序（下稱系爭執行程序）之保全處分云云。
三、經查，債務人自承除其於社團法人中華音樂視聽著作仲介協
    會任職之薪資債權每月為新臺幣（下同）4 萬5000元外，別
    無其他可供執行之財產，債務人復已無法履行債務，始向本
    院聲請更生，足見債權人應無從於強制執行程序外，因行使
    債權而受償。換言之，債權人僅得就上開薪資債權中，於維
    持債務人及其共同生活親屬生活所必需以外部分為強制執行
    ，並按比例公平受償，且他債權人如認有必要，非不得於系
    爭執行程序併案聲請強制執行。故於本院裁定開始更生前，
    難認有為保障債權人公平受償，而停止系爭執行程序之必要
    。況以債務人每月薪資債權僅4 萬5000元觀之，債權人縱於
    法定最長之保全處分期間120 日內為強制執行，可得受償之
    金額甚微，對於維持債權人間公平受償亦無助益。又債務人
    是否能繼續任職，係其僱主權衡公司經營狀況、債務人之工
    作表現而定，尚難逕認與系爭執行程序間有必然之因果關係
    ，進而推論有礙債務人重建更生之機會。且如僱主無正當理
    由擅將債務人解僱，債務人亦非不得循法律途逕尋求救濟。
    再參諸強制執行法第122 條規定意旨，債務人對於第三人之
    薪資債權，本即限於非債務人及其共同生活之親屬所必需者
    ，始得強制執行，若債務人及其共同生活親屬因系爭執行程
    序而無法維持基本生活，亦應循強制執行法第12條第1 項規
    定聲明異議，系爭執行程序實不致造成債務人及其共同生活
    親屬無法維持基本生活，要無阻礙債務人重建更生之機會。
    是故，揆諸首開說明，尚無停止系爭執行程序之必要。從而
    ，債務人聲請保全處分，於法即有未合，應予駁回，爰裁定
    如主文。
中    華    民    國    98    年    3     月    2     日
                  民事第三庭  法      官  施月燿
上為正本係照原本作成。
如不服本裁定，應於裁定送達後10日內，以書狀向本院提出抗告
，並繳納抗告費新臺幣1 千元。
中    華    民    國    98    年    3     月    2     日
                              書  記  官  朱亮彰


司法院資訊處製作；財團法人民間司法改革基金會備份。
